臺灣臺南地方法院臺南簡易庭小額民事判決
110年度南小字第492號
原      告  新光產物保險股份有限公司台南分公司

法定代理人  莊曜彰
訴訟代理人  郭逸斌
被      告  黃澄峯

上列當事人間請求侵權行為損害賠償(交通)事件，本庭於民國11
0年4月19日言詞辯論終結，判決如下：
    主      文
一、被告應給付原告新臺幣（下同）6,832元，及自110年2月3日
    起至清償日止，按週年利率5%計算之利息。
二、原告其餘之訴駁回。
三、訴訟費用1,000元，其中500元由被告負擔，餘由原告負擔。
四、本判決原告勝訴部分得假執行。
    事實及理由
一、本件依民事訴訟法第436條之18第1項製作簡化判決書。
二、簡要理由如下：
（一）經本庭核閱本件車禍之交通事故處理資料，並當庭勘驗車
      號000-0000號自用小客車（下稱系爭汽車）之行車紀錄器
      錄影畫面後，本庭認定本件車禍之發生經過如下：被告於
      108年7月8日下午4時許，在臺南市○區○○路000號前，正欲
      騎乘車頭往路邊、車尾朝路面停放之車號000-000號普通
      重型機車後退進入興隆路由西向東方向路面起駛，本應注
      意起駛前應顯示方向燈，注意前後左右有無障礙或車輛行
      人，並應讓行進中之車輛行人優先通行；倒車時應顯示倒
      車燈光或手勢後，謹慎緩慢後倒，並應注意其他車輛及行
      人；適有訴外人杜俊逸駕駛原告所承保、由要保人即訴外
      人戴暄蓉交付其使用之系爭汽車，沿臺南市南區興隆路由
      西向東直行至該處，由汽車道右切入機慢車優先道直行，
      亦本應注意汽車行駛時，駕駛人應注意車前狀況及兩車並
      行之間隔，並隨時採取必要之安全措施，而依當時天候晴
      、日間自然光線、柏油道路、路面乾燥、無缺陷、道路無
      障礙物、視距良好等情，被告及杜俊逸客觀上均無不能注
      意之情事，被告竟疏未注意後方杜俊逸駕駛系爭汽車直行
      而來，仍貿然倒車，杜俊逸亦疏未注保持與被告所騎乘機
      車之間距，貿然右切直行，導致被告所騎乘之機車車尾與
      系爭汽車右側車身發生碰撞。
（二）按因故意或過失，不法侵害他人之權利者，負損害賠償責
      任；汽車、機車或其他非依軌道行駛之動力車輛，在使用
      中加損害於他人者，駕駛人應賠償因此所生之損害；不法
      毀損他人之物者，應向被害人賠償其物因毀損所減少之價
      額，民法第184 條第1 項前段、第191 條之2 前段及第19
      6 條分別定有明文。被告於上開時、地騎車起駛前未注意
      後方來車、未讓直行之系爭汽車先行，即貿然倒車，撞及
      原告所承保之系爭汽車，造成系爭汽車毀損，被告就本件
      車禍之發生自有過失，而被告之過失行為造成系爭汽車毀
      損，其行為與結果間復有相當因果關係，揆諸上開說明，
      被告自應負侵權行為之損害賠償責任，向被害人賠償其物
      因毀損所減少之價值。
（三）次按被保險人因保險人應負保險責任之損失發生，而對於
      第三人有損失賠償請求權者，保險人得於給付賠償金額後
      ，代位行使被保險人對於第三人之請求權；但其所請求之
      數額，以不逾賠償金額為限，保險法第53條第1項定有明
      文。查原告已賠付被保險人修理費用13,664元，業據原告
      提出統一發票影本1件為證（本庭南司小調字卷第25頁）
      ，依上開說明，原告自得代位被保險人於13,664元之範圍
      內對被告請求損害賠償。
（四）再按損失之發生或擴大，被害人與有過失者，法院得減輕
      賠償或免除之，民法第217條第1項定明文。系爭車輛之所
      有人將車輛借由他人駕駛，應先行評估借用人之駕駛能力
      及技術，否則自難辭對自己利益即其所有之系爭車輛的維
      護照顧有所疏懈之責，且此等過失顯亦係助成損害發生的
      事實之一，則所有人自應承擔借用人之過失，而保險公司
      既係代位主張被保險人即系爭車輛所有人之損害賠償請求
      權，自應負擔借用人之過失。查被告固有上開過失，惟杜
      俊逸亦有注保持與被告所騎乘機車間距之過失，揆諸上開
      說明，應由原告承擔，茲審酌杜俊逸與被告對本件車禍發
      生原因之強弱程度，認應負各半之過失責任，依此計算，
      原告得請求賠償之金額為6,832元【計算式：13,664÷2＝6,
      832】。
中　　華　　民　　國　　110 　年　　5 　　月　　3 　　日
                  臺灣臺南地方法院臺南簡易庭
                                  法  官　游育倫
以上正本係照原本作成。
對於小額程序第一審判決之上訴，非以其違背法令為理由，不得為之。如不服本判決，應於送達後20日內，向本院提出上訴狀並表明上訴理由（須附繕本）且上訴狀內應記載表明（一）原判決所違背之法令及其具體內容；（二）依訴訟資料可認為原判決有違背法令之具體事實者。如委任律師提起上訴者，應一併繳納上訴審裁判費用。　　　　　　　　　　　　　　　　　　　　　
中　　華　　民　　國　　110 　年　　5 　　月　　6 　　日
                                  書記官  林彥丞